Minutes et répertoires du notaire Louis BOURSIER, 8 janvier 1767 - décembre 1770 (étude XXVII)
Archives nationales
- Minutes de Louis BOURSIER, 8 janvier 1767 - décembre 1770; MC/ET/XXVII/330 - MC/ET/XXVII/350
  - Minutes. 1770, novembre - décembre, novembre - décembre 1770; MC/ET/XXVII/350
    - JULLIEN (Joseph) entrepreneur de la manufacture royale de faïence de Sceaux y demeurant § Vente d'une maison à Bourg-la-Reine, route d'Orléans, à l'enseigne de la Ville d'Amiens, à Charles Symphorien JACQUET et Joseph JULLIEN, entrepreneurs associés de la manufacture royale de faïence de Sceaux. Artistes, artisans XVIII/E/ Faïenciers, 6 novembre 1770; MC/ET/XXVII/350
      acte de vente; Jullien, Joseph
    - JACQUET (Charles Symphorien) entrepreneur de la manufacture royale de faïence de Sceaux y demeurant; Artistes, artisans XVIII/e/ Faïenciers § Vente d'une maison à Bourg-la-Reine, route d'Orléans, à l'enseigne de la Ville d'Amiens, à Charles Symphorien JACQUET et Joseph JULLIEN, entrepreneurs associés de la manufacture royale de faïence de Sceaux., 6 novembre 1770; MC/ET/XXVII/350
      acte de vente; Jacquet, Charles Symphorien
    - Convention entre Pierre-François-Célestin-Joseph-Adrien Duquenne, peintre de l'académie, et Antoine-Adrien Sonnet, maître menuisier, aux termes de laquelle Sonnet s'engage envers Duquenne, d'effectuer tous les ouvrages de menuiserie à faire dans une maison appartenant à Duquenne, rue Saint-Louis-au-Marais, au coin de la rue Neuve Saint-François., 8 novembre 1770; MC/ET/XXVII/350
      convention; Saint-Louis-au-Marais (rue); Neuve-Saint-François (rue); Duquenne, Pierre-François-Célestin-Joseph-Adrien; Sonnet, Antoine-Adrien; menuisier
    - Sonnet (Adrien), maître menuisier, rue des Canettes, paroisse Saint-Sulpice § Convention entre Pierre François Célestin Joseph Adrien Duquenne, peintre de l'Académie, et Antoine Adrien Sonnet, maître menuisier, aux termes de laquelle Sonnet s'engage envers Duquenne, d'effectuer tous les ouvrages de menuiserie à faire dans une maison appartenant à Duquenne, rue Saint-Louis au Marais, au coin de la rue Neuve-Saint-François. Artistes, artisans XVIIIe, menuisiers, 8 novembre 1770; MC/ET/XXVII/350
      convention; Sonnet, Adrien; Duquenne, Pierre François Célestin Joseph Adrien; Sonnet, Antoine Adrien
    - LIONET (Annet) maître maçon entrepreneur de bâtiments rue Saint-Jacques paroisse Saint-Benoît § Décharge; Artistes, artisans XVIII/e/ Maçons, 12 novembre 1770; MC/ET/XXVII/350
      Lionet, Annet
    - MÉGE (Sébastien) maçon rue de Varenne paroisse Saint-Sulpice § Décharge., 12 novembre 1770; MC/ET/XXVII/350
      Mége, Sébastien
    - Atermoiement entre Jean-Pierre George, libraire, et ses créanciers, parmi lesquels Nicolas Desaint, libraire, rue du Foin, paroisse Saint-Séverin, Jean-Thomas Hérissant, père, imprimeur du cabinet du roi, rue Saint-Jacques, paroisse Saint-Benoît, Jean-Thomas Hérissant, fils, libraire, rue des Fossés-Monsieur-le-Prince, paroisse Saint-Côme., 13 novembre 1770; MC/ET/XXVII/350
      accord; Foin (rue du); Saint-Jacques (rue); George, Jean-Pierre; Desaint, Nicolas; Hérissant, Jean-Thomas (père); Hérissant, Jean-Thomas (fils); libraire; imprimeur
    - Mercier (Nicolas), maître menuisier, rue Saint-Denis, paroisse Saint-Sauveur § Atermoiement entre Jean Pierre George, libraire, et ses créanciers, parmi lesquels: .. Artistes, artisans XVIIIe, menuisiers, 13 novembre 1770; MC/ET/XXVII/350
      accord; Mercier, Nicolas; George, Jean Pierre
    - FAGNION (Jean Charles) graveur du roi rue Bertin-Poirée paroisse Saint-Germain-l'Auxerrois § Atermoiement entre Jean Pierre GEORGE, libraire, et ses créanciers, parmi lesquels: .., 13 novembre 1770; MC/ET/XXVII/350
      Fagnion, Jean Charles
    - Inventaire après décès de Germain Lejeune, cuisinier de M. de Bouville, époux de Marie Barbe Martin, demeurant rue de Long-Pont. Quartier de la place de Grève, 13 novembre 1770; MC/ET/XXVII/350
      inventaire après décès; Longpont (rue de); Lejeune, Germain; Martin, Marie Barbe; cuisinier
    - Inventaire après décès de Marie Charlotte Antoinette Levain, veuve de René Boully, marchand tapissier, demeurant rue Saint-Honoré, près de l'Opéra. Quartier du Palais-Royal, 15 novembre 1770; MC/ET/XXVII/350
      inventaire après décès; Saint-Honoré (rue); Boully, René; Levain, Marie Charlotte Antoinette; tapissier
    - Inventaire après décès de Vincent Dutfoy, bourgeois de Paris, époux de Marie Barbe Debeauve, demeurant rue de Sèvres. Quartier du Luxembourg, 19 novembre 1770; MC/ET/XXVII/350
      inventaire après décès; Sèvres (rue de); Debeauve, Marie Barbe; Dutfoy, Vincent
    - ANCELIN (Dominique François) marchand tapissier rue de Tournon paroisse Saint-Sulpice § Vente de meubles à .., 19 novembre 1770; MC/ET/XXVII/350
      acte de vente; Ancelin, Dominique François
    - Inventaire après décès de Simon Vauremoire, marchand tanneur à Chevreuse, y demeurant rue Porte-Paris, époux de Marie Louise Lestumier., 20 novembre 1770; MC/ET/XXVII/350
      inventaire après décès; Chevreuse (Yvelines); Portefoin (rue); Lestumier, Marie Louise; Vauremoire, Simon; tanneur
    - LEBLOND (Josse Joseph) menuisier rue Saint-Nicolas, faubourg Saint-Antoine paroisse Sainte-Marguerite § Vente de meubles et bail de boutique, rue de l'Égout à ..., 21 novembre 1770; MC/ET/XXVII/350
      acte de vente; bail; Leblond, Josse Joseph
    - PERDUCAT (Etienne) + maître horloger § Notoriété du décès de son frère Louis Barthélemy, marchand orfèvre., 30 novembre 1770; MC/ET/XXVII/350; XVIII/e/
      Perducat, Etienne
    - Perducat (Claude François), marchand orfèvre § Notoriété du décès de son frère Louis Barthélemy, marchand orfèvre. Artistes, artisans XVIIIe, orfèvre, 30 novembre 1770; MC/ET/XXVII/350
      notoriété; Perducat, Claude François; Perducat, Louis Barthélemy
    - Perducat (Michel Martin), marchand orfèvre § Notoriété du décès de son frère Louis Barthélemy, marchand orfèvre. Artistes, artisans XVIIIe, orfèvres, 30 novembre 1770; MC/ET/XXVII/350
      notoriété; Perducat, Michel Martin
    - Perducat (Louis Barthélemy), marchand orfèvre, rue des Prouvaires, paroisse Saint-Eustache § Notoriété du décès de .., survenu à Paris, le 6 novembre 1770. Il laisse pour héritiers ses deux frères, Claude François et Michel Martin Perducat, marchands orfèvres, et ses deux nièces Marie Madeleine et Marie Jeanne Barbe Perducat, filles majeures de défunt Etienne Perducat, maître horloger. P. J.: Extrait du registre mortuaire de la paroisse Saint-Eustache. Artistes, artisans XVIIIe, orfèvre, 30 novembre 1770; MC/ET/XXVII/350
      notoriété; Perducat, Louis Barthélemy
    - Marguerit (Gabriel), marchand orfèvre, rue de Harlay, paroisse Saint-Barthélemy § Bail par Nicolas Jean Martin Vatinelle, marchand orfèvre, à Gabriel Marguerit, marchand orfèvre, de deux boutiques adossées, donnant l'une sur la cour neuve du Palais, l'autre sur la rue de Lamoignon; Artistes, artisans XVIIIe, orfèvres, 1er décembre 1770; MC/ET/XXVII/350
      bail; Marguerit, Gabriel; Vatinelle, Nicolas Jean Martin
    - Vatinelle (Nicolas Jean Martin), marchand orfèvre, cour Neuve du Palais, paroisse Saint-Barthélemy § Bail par Nicolas Jean Martin Vatinelle, marchand orfèvre, à Gabriel Marguerit, marchand orfèvre, de deux boutiques adossées, donnant l'une sur la cour Neuve du Palais, l'autre sur la rue de Lamoignon. Artistes, artisans XVIIIe, orfèvres, 1er décembre 1770; MC/ET/XXVII/350
      bail; Vatinelle, Nicolas Jean Martin; Marguerit, Gabriel
    - Inventaire après décès de Marie Josèphe Leblanc, veuve de Pierre Solas, bourgeois de Paris, demeurant des Petits-Carreaux. N.B. La minute est signée de Me Menjaud (étude LXX), Me Boursier (étude XXVII) intervient comme exécuteur testamentaire de la défunte. Quartier Saint-Denis, 10 décembre 1770; MC/ET/XXVII/350
      inventaire après décès; Petits-Carreaux (rue des); Leblanc, Marie Josèphe; Solas, Pierre
    - Baux à Chrétien Samuel et Jean Louis Poncet, frères, demeurant précédemment à Dresde, en Saxe, logés à l’hôtel de Bourbon, rue Croix-des-Petits-Champs, paroisse Saint-Eustache, d’une maison et d’un terrain sur le nouveau boulevard, lieu-dit le Montparnasse., 11 décembre 1770 - 29 décembre 1770; MC/ET/XXVII/350
      bail; Poncet, Chrétien-Samuel; Poncet, Jean-Louis
    - FOUGERAY (Michel) + horloger § Sou-bail par Louis Joseph LANCELIN, maître menuisier, à Marie Catherine JACOB, veuve de Michel FOUGERAY, horloger, d'une boutique et autres lieux, rue du Vieux-Colombier, où la veuve Fougeray demeure. Le même jour, sous-bail par la même à un boulanger Artistes, artisans XVIII/e/ Horlogers, 15 décembre 1770; MC/ET/XXVII/350
      bail; Fougeray, Michel
    - LANCELIN (Louis Joseph) maître menuisier rue du Vieux-Colombier académie de Vandeuil paroisse Saint-Sulpice § Sou-bail par Louis Joseph LANCELIN, maître menuisier, à Marie Catherine JACOB, veuve de Michel FOUGERAY, horloger, d'une boutique et autres lieux, rue du Vieux-Colombier, où la veuve Fougeray demeure, 15 décembre 1770; MC/ET/XXVII/350
      bail; Lancelin, Louis Joseph
    - LEVILLES (Pierre), dit Gauché maître fondeur rue Beaubourg paroisse Saint-Nicolas-des-Champs § Transport de bail. Artistes, artisans XVIII/e/ Fondeurs, 17 décembre 1770; MC/ET/XXVII/350
      bail; Levilles, Pierre
    - PERDUCAT (Étienne) + maître horloger § Partage de rentes dépendant de la succession de Louis Barthélemy PERDUCAT, marchand orfèvre, entre Claude François et Michel Martin PERDUCAT, ses frères, marchands orfèvres, et Marie Madeleine et Marie Jeanne Barbe PERDUCAT, ses nièces, filles de défunt Étienne PERDUCAT, maître horloger., 27 décembre 1770; MC/ET/XXVII/350; XVIII/e/
      partage; Perducat, Étienne
    - Perducat (Claude François), marchand orfèvre, quai de la Mégisserie, paroisse Saint-Germain-l'Auxerrois § Partage de rentes dépendant de la succession de Louis Barthélemy Perducat, marchand orfèvre, entre Claude François et Michel Martin Perducat, ses frères, marchands orfèvres, et Marie Madeleine et Marie Jeanne Barbe Perducat, ses nièces, filles de défunt Étienne Perducat, maître horloger. Artistes, artisans XVIIIe, orfèvre, 27 décembre 1770; MC/ET/XXVII/350
      partage; Perducat, Claude François; Perducat, Louis Barthélemy; Perducat, Michel Martin; Perducat, Marie Madeleine; Perducat, Marie Jeanne Barbe; Perducat, Étienne
    - Perducat (Michel Martin), marchand orfèvre, quai Pelletier, paroisse Saint-Gervais § Partage de rentes dépendant de la succession de Louis Barthélemy Perducat, marchand orfèvre, entre Claude François et Michel Martin Perducat, ses frères, marchands orfèvres, et Marie Madeleine et Marie Jeanne Barbe Perducat, ses nièces, filles de défunt Étienne Perducat, maître horloger. Artistes, artisans XVIIIe, orfèvres, 27 décembre 1770; MC/ET/XXVII/350
      partage; Perducat, Michel Martin
    - Perducat (Michel Martin), marchand orfèvre joaillier, quai Pelletier, paroisse Saint-Gervais § Déclaration par .., au sujet d'une rente viagère de la tontine de décembre 1759, acquise par lui des ayants droit de défunt Pierre Labbé, marchand orfèvre. (Acte imparfait, signatures cancellées). Artistes, artisans XVIIIe, orfèvres, 27 décembre 1770; MC/ET/XXVII/350
      déclaration; Perducat, Michel Martin
    - Perducat (Louis Barthélemy), marchand orfèvre § Partage de rentes dépendant de la succession de Louis Barthélemy Perducat, marchand orfèvre, entre Claude François et Michel Martin Perducat, ses frères, marchands orfèvres, et Marie Madeleine et Marie Jeanne Barbe Perducat, ses nièces, filles de défunt Étienne Perducat, maître horloger., 27 décembre 1770; MC/ET/XXVII/350
      partage; Perducat, Louis Barthélemy; Perducat, Louis Barthélemy; Perducat, Claude François; Perducat, Michel Martin; Perducat, Marie Madeleine; Perducat, Marie Jeanne Barbe; Perducat, Etienne
    - Labbé (Pierre), marchand orfèvre § Déclaration par Michel Martin Perducat, marchand orfèvre joaillier, au sujet d'une rente viagère de la tontine de décembre 1759, acquise par lui des ayants droit de défunt Pierre Labbé, marchand orfèvre. (Acte imparfait, signatures cancellées); Artistes, artisans XVIIIe, orfèvres, 27 décembre 1770; MC/ET/XXVII/350
      déclaration; Labbé, Pierre; Perducat, Michel Martin
    - Inventaire après décès de Marie Madeleine Jacquet, veuve d'Edouard René Semitte, maître perruquier, demeurant rue de Seine. Quartier Saint-Germain-des-Prés, 29 décembre 1770; MC/ET/XXVII/350
      inventaire après décès; Seine (rue de); Jacquet, Marie-Madeleine; Semitte, Edouard René; coiffeur
    - Transport du bail du 'Moulin-d'Amour', route d'Orléans, entre la barrière d'Enfer et le Petit-Montrouge (aujourd'hui, avenue du Général-Leclerc à Paris)., 31 décembre 1770 - 1770; MC/ET/XXVII/350